Anderson Lourenço

Coordenador de Comunicação e Marketing

ombalt@gmail.com

Summary

Experiência em gerenciamento de equipe e gestão do composto de marketing. Bacharel em Comunicação Social com habilitação em Publicidade e Propaganda. Possui diversos cursos complementares em comunicação, marketing online, e-commerce e sustentabilidade. Atua no direcionamento de criação e desenvolvimento campanhas publicitárias, tanto promocionais quanto institucionais. Experiência em gestão e relacionamento com agências de propaganda e demais fornecedores de marketing. Perfil multidisciplinar com foco em resultados e visão sistêmica.

Especializações:

- Gerente de E-commerce e Marketing Digital pela E-commerce School.
- Formação em Consultoria em Sustentabilidade pela Migliori Consultoria.
- Elaboração de Relatórios de Sustentabilidade pelo GRI Global Reporting Initiative;
- Aperfeiçoamento em Ação Empresarial Oratória pelo Sesc SC
- IV Congresso Brasileiro de Publicidade

Experience

Coordenador de Marketing at Silmaq S.A.

janeiro de 2014 - Present

Gestão de equipe utilizando Runrun.it como plataforma de apoio;

Responsável pela criação e estruturação do Departamento de Marketing em três pilares estratégicos, informação, criação e administração. Todos os pilares estruturados com a implantação do 5W2H, Plano de Marketing com Análise SWOT e Brand Strategy. Responde pela Auditoria de Marketing e tem como principal desafio aumentar o share-of-mind e o share-of-market da organização.

Gestão da Informação:

- Informação de mercado;
- Entrega de leads qualificados para apoio a vendas;
- Pesquisas de satisfação;
- Gerenciamento de crise;
- Mensuração e análise de resultados;
- Análise de Portfólio (Matriz BCG);
- Análise de Tendências;

- Geomarketing considerando áreas Nielsen.

Desenvolvimento de House:

- Brand image;
- Campanhas publicitárias (online e off-line);
- Criação e produção gráfica para PDV;
- Fotos e vídeos para material de apoio;
- Desenvolvimento e administração do site institucional e landing pages;
- Geração de conteúdo e monitoramento de redes sociais.

Administração:

- Loja virtual implantação e gerenciamento da operação de e-commerce;
- Distribuição e controle de orçamento;
- Administração de contratos:
- Gestão de fornecedores;
- Apoio operacional;
- Organização de feiras e eventos.

Gerente de Marketing

outubro de 2012 - maio de 2013 (7 meses)

Responsável pela coordenação e execução das estratégias de marketing visando o desenvolvimento de projetos para potencializar e estimular a força de venda e fortalecer a imagem da marca.

- Controle do budget de marketing;
- Desenvolvimento de estratégias de comunicação e marketing;
- Desenvolvimento de materiais gráficos e eletrônicos (catálogos, lookbooks, site, materiais de PDV, brindes)
- Follow up com fornecedores, representantes e clientes;
- Interface com comercial, estilo e demais departamentos da empresa.
- Contratação e coordenação de serviços terceirizados (fotógrafos, stylists, cabeleireiros, maquiadores, modelos, tratamento de imagem, catering);
- Organização de convenção de vendas e outros eventos (press day);
- Negociação de mídia com veículos e agências;
- Coordenação e gerenciamento de assessoria de imprensa e geração de conteúdo.
- Organização e coordenação de pesquisas de mercado;
- Atendimento de stakeholders e demais demandas da área.

Fashion Marketing at VI Labels - Valdemar Iódice - Iódice - Iódice Denim

maio de 2012 - novembro de 2012 (6 meses)

Responsável pelas estratégias de marketing para o Canal de Atacado. Atendimento às multimarcas, criação e desenvolvimento de promoções e campanhas de incentivo para o canal. Interação com representantes,

vendedores, estilo, visual merchandising, varejo e demais áreas. Elaboração de propostas e estratégias para patrocínios e parcerias. Participação e atuação em eventos como SPFW.

Analista de Marketing, Comunicação, Responsabilidade Social e Desenvolvimento e Inovação at Sistema Unimed

maio de 2007 - janeiro de 2012 (4 anos 8 meses)

Unimed Blumenau/SC - Responsável pela implantação, monitoramento e atualização de ações para internet (blogs, sites, e-mail marketing). Criação e desenvolvimento de materiais gráficos e eletrônicos (folders, relatórios, vídeos) e coordenação de projetos de comunicação e marketing (campanhas com agências, gestão de fornecedores e otimização de recursos). Responsável pela criação da área de Desenvolvimento e Inovação – Web, onde foi implantado o canal de atendimento online e o portfólio de produtos no ambiente virtual.

Unimed do Brasil/SP - Responsável pelo gerenciamento e desenvolvimento da comunicação e do marketing da área de Responsabilidade Social (campanhas, sites, e-mail marketing, organização de eventos, consultoria em projetos terceiros). Integrante do grupo de brainstorm para criação de campanhas nacionais de marketing.

Editor Gráfico

novembro de 2004 - outubro de 2006 (1 ano 11 meses)

Responsável pela finalização e edição de arquivos para impressão. Interface entre produção e cliente na busca pelos melhores resultados de produto final. Criação e desenvolvimento de artes gráficas.

Freelancer

2004 - 2004 (menos de um ano)

Desenvolvimento de peças gráficas, campanhas, logomarcas, sites e estratégias de comunicação. Diretor de criação para agência de propaganda e gestor administrativo em estúdio de ilustração. Executivo de contas responsável por atender a conta do McDonald's Brasil na criação e desenvolvimento dos books de marketing e demais estratégias de comunicação, marketing e engajamento para colaboradores.

Education

FURB - Fundação Universidade Regional de Blumenau

Mestrado em Administração, Estratégia de Operações, 2015 - 2017

E-commerce School - São Paulo/SP

Gerente de E-commerce e Marketing Digital, Internet, 2012 - 2012

Faculdade Estácio de Sá – Florianópolis/SC

Pós Graduação em Comunicação e Marketing em Mídias Digitais, Internet, 2011 - 2011

Ibes Sociesc - Blumenau/SC

Bacharel em Comunicação Social, Publicidade e Propaganda, 2004 - 2010

Anderson Lourenço

Coordenador de Comunicação e Marketing

ombalt@gmail.com



Contact Anderson on LinkedIn